最高法院民事裁定　　　　　　　一○○年度台抗字第八七○號
再 抗告 人　吳東瀛
訴訟代理人　林俊宏律師
上列再抗告人因與相對人林游彩琴間聲請定暫時狀態處分事件，
對於中華民國一○○年七月十五日台灣高等法院裁定（一○○年
度抗字第一○三八號），提起再抗告，本院裁定如下：
    主  文
再抗告駁回。                                            
再抗告訴訟費用由再抗告人負擔。
    理  由
本件再抗告人向台灣台北地方法院（下稱台北地院）聲請定暫時
狀之處分，禁止相對人於定暫時狀態處分送達之翌日起至法院判
決確定止，以大有巴士股份有限公司（下稱大有巴士公司）監察
人名義行使或指定他人代行監察人職務。經台北地院駁回，再抗
告人提起抗告，原法院以：按於爭執之法律關係，為防止發生重
大之損害或避免急迫之危險或有其他相類之情形而有必要時，得
聲請為定暫時狀態之處分。前項裁定，以其本案訴訟能確定該爭
執之法律關係者為限。民事訴訟法第五百三十八條第一、二項定
有明文。本件再抗告人主張：相對人為大有巴士公司之監察人，
於民國一○○年四月二十九日違法召開臨時股東會（下稱系爭股
東會），解任現任董事及重選監察人，然大有巴士公司並無董事
會不為召集或不能召集股東會之情事，相對人顯無權召開系爭股
東會。伊已於一○○年五月二十日，依公司法第一百八十九條規
定，對大有巴士公司起訴請求撤銷系爭股東會決議，於法院判決
確定前，有為本件定暫時狀態處分之必要等情。惟再抗告人聲請
定暫時狀態處分，所主張兩造間爭執之法律關係，乃相對人不得
行使大有巴士公司之監察人職權。而再抗告人於主張之本案訴訟
，乃其依公司法第一百八十九條規定對大有巴士公司訴請撤銷系
爭股東會決議。揆之再抗告人提出大有巴士公司之變更登記表，
系爭股東會決議選任相對人為監察人之前，相對人本為大有巴士
公司之監察人，任期至一○二年九月二十六日始屆滿。再抗告人
提出之本案訴訟縱令獲得勝訴確定判決，係發生系爭股東會關於
改選董事及選任相對人為監察人之決議失效，而回復未為決議前
之狀態，相對人仍具有大有巴士公司之監察人身分，此本案訴訟
顯然不能確定再抗告人所主張兩造爭執之法律關係，故再抗告人
執此聲請定暫時狀態處分，禁止相對人以大有巴士公司監察人名
義行使或指定他人代行監察人職務，不應准許，因而駁回再抗告
人之抗告。核無適用法規顯有錯誤之情事。再抗告意旨指摘原裁
定不當，聲明廢棄，不能認為有理由。
據上論結，本件再抗告為無理由。依民事訴訟法第四百九十五條
之一第二項、第四百八十一條、第四百四十九條第一項、第九十
五條、第七十八條，裁定如主文。
中    華    民    國  一○○  年    十    月  二十七  日
                      最高法院民事第三庭
                          審判長法官  劉  延  村  
                                法官  許  澍  林  
                                法官  黃  秀  得  
                                法官  鄭  雅  萍  
                                法官  魏  大  喨  
本件正本證明與原本無異
                                      書  記  官  
中    華    民    國  一○○  年   十一   月    八    日
                                                      Q